臺灣臺南地方法院刑事判決　　　　　　 99年度交易字第269號
公　訴　人　臺灣臺南地方法院檢察署檢察官
被　　　告　趙義雄
選任辯護人　王成彬律師
被　　　告　蕭元慶
上　一　人
輔　佐　人　蕭瑞章
上列被告等因業務過失傷害案件，經檢察官提起公訴（99年度調
偵字第1058號），本院判決如下：
    主  文
趙義雄犯業務過失傷害罪，處有期徒刑陸月，如易科罰金，以新
臺幣壹仟元折算壹日。
蕭元慶犯業務過失傷害罪，處有期徒刑伍月，如易科罰金，以新
臺幣壹仟元折算壹日。
    事  實
一、趙義雄係南順飼料加工廠負責人，平日以駕駛自用大貨車載
    運豬隻及飼料為業務；蕭元慶則受僱於林雅慧即林子晴，平
    日以駕駛自用小客貨車搭載林雅慧即林子晴，一同載運衣物
    到處擺設流動攤位販售為業，趙義雄、蕭元慶均為從事駕駛
    業務之人。趙義雄於民國98年7月1日上午5時45分許，駕駛
    車牌號碼808－QV號自用大貨車，沿臺南縣北門鄉○○○○道路
    由東往西方向行駛，行經該路與台17線交岔路口，欲左轉台
    17線時，本應注意汽車行經設有閃光紅燈之交岔路口時，閃
    光紅燈表示「停車再開」，車輛應減速接近，先停止於交岔
    路口前，讓幹道車優先通行後認為安全時，方得續行，而依
    當時天候晴、日間自然光線、路面乾燥無缺陷、無障礙物，
    視距良好等情，並無不能注意之情事，竟疏未禮讓幹線道車
    先行，即貿然向前左轉，適有亦疏未注意車前狀況之蕭元慶
    駕駛車牌號碼2053－EN號自小客貨車搭載林雅慧即林子晴，
    沿台17線外側車道由南向北方向超速行駛至上開交岔路口，
    二車因閃避不及而發生碰撞，致林雅慧即林子晴受有頭部挫
    傷、雙手雙下肢挫傷合併瘀青、第二節腰椎壓迫性骨折、第
    五腰椎撕裂性骨折等傷害。趙義雄、蕭元慶於肇事後留在現
    場，並於犯罪未被發覺前，向前往現場處理之警員供承其為
    肇事人，自首並接受裁判。
二、案經林雅慧即林子晴訴請臺灣臺南地方法院檢察署檢察官偵
    查起訴。
    理  由
壹、程序方面（證據能力）：
    按被告以外之人於審判外之言詞或書面陳述，除法律有規定
    者外，不得作為證據；又被告以外之人於審判外之陳述，雖
    不符刑事訴訟法第159條之1至第159條之4之規定，而經當事
    人於審判程序同意作為證據，法院審酌該言詞陳述或書面陳
    述作成時之情況，認為適當者，亦得為證據；當事人、代理
    人或辯護人於法院調查證據時，知有第159條第1項不得為證
    據之情形，而未於言詞辯論終結前聲明異議者，視為有前項
    之同意，刑事訴訟法第159條第1項、第159條之5定有明文。
    經查，本判決以下所引用之各項證據資料，其屬於被告以外
    之人於審判外之陳述者，均據本院於審判程序中逐一提示並
    告以要旨，檢察官、被告趙義雄及蕭元慶、輔佐人、辯護人
    均知該等證據為被告以外之人之審判外陳述，皆已表示對該
    等證據資料之證據能力無意見（本院卷第81頁）及未於言詞
    辯論終結前聲明異議，本院審酌上開各項證據作成時之情況
    ，核無違法取證或其他瑕疪，且為證明本件犯罪事實所必要
    之重要關係事項，認為以之作為證據為適當，是以，上開證
    據資料，自得採為證據，合先敘明。
貳、實體方面：
一、被告趙義雄部分：
    訊據被告趙義雄於本院審理中對於上開犯罪事實坦承不諱，
    核與告訴人林雅慧即林子晴於警偵訊及本院審理中證述之情
    節相符，並有道路交通事故現場圖、道路交通事故調查報告
    表(一)、(二)各1份、佳里醫療社團法人佳里醫院診斷證明書、
    國立成功大學醫學院附設醫院診斷證明書、郭綜合醫院診斷
    證明書、南順飼料行商業登記基本資料各1紙、道路交通事
    故現場照片36幀附卷可稽（見警卷第25-27、30-47、51、52
    、53），堪認被告自白與事實相符。按汽車行駛至交岔路口
    ，其行進、轉彎，應遵守燈光號誌；又閃光紅燈表示「停車
    再開」，車輛應減速接近，先停止於交岔路口前，讓幹道車
    優先通行後認為安全時，方得續行，道路交通安全規則第10
    2條第1項第1款、道路交通標誌標線號誌設置規則第211條第
    1項第2款分別定有明文。被告趙義雄駕車行經上開路段，依
    當時情況並無不能注意之情事，卻疏未注意閃光紅燈應停止
    於交岔路口前讓幹道車先行後方得續行，即貿然前行左轉，
    致與沿台17線外側車道由南向北方向超速行駛至上開交岔路
    口，亦疏未注意閃光黃燈應減速接近、小心通過之被告蕭元
    慶駕駛之車號2053-EN自小客貨車發生碰撞，致被害人林雅
    慧即林子晴受有前揭傷害，被告趙義雄之駕駛行為自有過失
    ，又本案經送臺灣省車輛行車事故覆議鑑定委員會鑑定結果
    ，亦認定「被告趙義雄駕駛自大貨車，行經設有閃光紅燈號
    誌路口，由支道駛出左轉時，未暫停讓幹道車先行，為肇事
    主因；被告蕭元慶駕駛自小客貨車，行經閃光黃燈號誌路口
    ，未減速接近反超速行駛，且未注意安全小心通過，為肇事
    次因」等情，有臺灣省車輛行車事故覆議鑑定委員會100年2
    月1日覆議字第1006200444號函所附鑑定意見書1份在卷可佐
    （本院卷第124-125頁），堪認被告趙義雄之駕駛行為確有
    過失，且其過失行為與被害人林雅慧即林子晴之受傷結果間
    具有相當因果關係。是以，本件被告趙義雄業務過失傷害之
    犯行，事證明確，洵堪認定。
二、被告蕭元慶部分：
  (一)訊據被告蕭元慶矢口否認有上開業務過失傷害犯行，並辯稱
    ：我在路口前看到被告趙義雄駕駛之大貨車車頭時，我有注
    意車前狀況並煞車減速，我以為被告趙義雄要讓我先通過路
    口，所以我就放開煞車直行通過，但大貨車突然起駛進路口
    ，我才會閃避不及，又依現場留有我車之煞車距離11.2公尺
    可知我沒有超速，本件車禍我沒有過失；另外，我受僱林雅
    慧即林子晴係要販售衣服，並沒有包括開車，只是去市場販
    售時，偶爾應林雅慧即林子晴要求才幫她開車，開車不是我
    的業務云云。經查：
  1.告訴人林雅慧即林子晴如何於前揭時、地，因被告趙義雄、
    蕭元慶各自駕駛之自大貨車、自小客貨車發生碰撞而受傷等
    情，業據告訴人於98年7月14日、99年1月20日警詢及99年9
    月4日偵查中明確指訴：我於前開時、地乘坐被告蕭元慶駕
    駛之自小客貨車沿台17線由南往北方向行駛，當時在車上閉
    目養神，還沒到肇事路口時，被告蕭元慶忽然煞車，我睜開
    眼沒有看見前方有東西，然後被告蕭元慶又再次煞車時，我
    看見大貨車在我車前方，我們快要撞上大貨車左側車身，我
    車右偏閃避不及就撞上了，我車行向號誌是閃光黃燈，我因
    本件車禍受有頭部挫傷、雙手雙下肢挫傷合併瘀青、第二節
    腰椎壓迫性骨折、第五腰椎撕裂性骨折等傷害；又被告蕭元
    慶是我擺設流動攤位僱請之工讀生等語（詳警卷第17-23頁
    ；臺灣臺南地方法院檢察署99年度交查字第369號偵卷第3-6
    頁），此外，並有臺南縣警察局學甲分局道路交通事故現場
    圖、道路交通事故調查報告表(一)、(二)各1份、佳里醫療社團
    法人佳里醫院診斷證明書、國立成功大學醫學院附設醫院診
    斷證明書、郭綜合醫院診斷證明書各1紙、道路交通事故現
    場照片36幀附卷可稽（見警卷第25-27、30-47、51、52、53
    ），參以被告趙義雄、蕭元慶不否認於前揭時、地各駕駛自
    大貨車、自小客貨車發生碰撞，並致告訴人受有前揭傷害之
    事實，堪認告訴人上揭指訴有相當之可信性。
  2.被告蕭元慶雖否認有業務過失傷害犯行，並以前揭情詞置辯
    。然而：
  按閃光黃燈表示「警告」，車輛應減速接近，注意安全，小
    心通過；又汽車行駛時，駕駛人應注意車前狀況及兩車併行
    之間隔，並隨時採取必要之安全措施；行車速度，依速限標
    誌或標線之規定，無速限標誌或標線者，應依下列規定：一
    行車時速不得超過50公里，但在未劃設車道線、行車分向線
    或分向限制線之道路，或設有快慢車道分隔線之慢車道，時
    速不得超過40公里，道路交通標誌標線號誌設置規則第211
    條第1項第1款、道路交通安全規則第93條第1項第1款、第94
    條第3項分別定有明文，被告蕭元慶既考領有合格駕照，對
    於上開規定自應知之甚明。
  查被告蕭元慶於警偵訊及本院審理中均自承其行車方向號誌
    係閃光黃燈，其於距離肇事路口約4部自小客車車身長之遠
    時，看見被告趙義雄駕駛之自大貨車車頭在路口，其即踩煞
    車減速，注意該大貨車無前進動作時，以為大貨車要讓其先
    行通過路口，就放開煞車直行，但在距離停止線1公尺時，
    大貨車起駛進路口，其見狀閃避不及就發生碰撞等語明確（
    警卷第9-13頁），互核告訴人林雅慧即林子晴前開所述被告
    蕭元慶於進入肇事路口前有煞車之動作乙情，參以警繪道路
    交通事故現場圖、卷附道路交通事故調查報告表(一)、(二)及現
    場照片所示，可知被告蕭元慶於進入肇事路口前相當距離時
    ，即已因清楚觀見前方肇事路口處有被告趙義雄駕駛之自大
    貨車欲自174線進入該路口，方於進入肇事路口前採取煞車
    之動作一情甚明，又被告蕭元慶亦明知其行車方向之號誌為
    閃光黃燈，依前開交通安全規則之規定，被告蕭元慶既已注
    意到前方肇事路口處有被告趙義雄駕駛之自大貨車欲左轉進
    入台17線，則被告蕭元慶本應駕車減速至可以隨時採取必要
    安全措施如煞停或閃避自大貨車之車速，以求小心通過該肇
    事路口，避免發生車禍碰撞。雖被告蕭元慶辯稱該自大貨車
    本無前進動作，係突然起駛云云，然其於進入肇事路口前既
    因觀見被告趙義雄駕駛之自大貨車而有煞車動作，顯見被告
    蕭元慶係因推測被告趙義雄駕駛之自大貨車有進入肇事路口
    之可能，而採取煞車之行為，則被告蕭元慶駕車通過該肇事
    路口時，更應密切注意該自大貨車動向，且駕車減速至可以
    隨時煞停或閃避大貨車之行駛狀況，被告蕭元慶於明知被告
    趙義雄有駕車進入肇事路口之可能性下，實不得再以被告趙
    義雄係突然起駛進入路口而作為其無法煞停或閃避大貨車之
    理由，被告蕭元慶此等辯解，不可採信。是以，被告蕭元慶
    在肇事路口前已觀見該大貨車，而於通過閃光黃燈之肇事路
    口時，未能及時採取煞停或閃避該大貨車之動作，致發生車
    禍碰撞，有違反上述注意車前狀況及隨時採取必要安全措施
    、通過閃光黃燈路口之注意義務等交通安全規則而有過失責
    任至明。
  又被告蕭元慶及其輔佐人辯稱依其提出之行車煞車距離、行
    車速度及道路摩擦係數對照表跟現場留有之被告蕭元慶駕車
    煞車距離11.2公尺換算其車速並未超過時速50公里，無超速
    之過失云云。然觀以本件道路交通事故現場圖及現場車輛照
    片可知，被告蕭元慶駕駛之車輛煞車痕係自其行向進入路口
    後之台17線停止線後0.6公尺起至兩車碰撞後之自小客貨車
    停止處止共有11.2公尺，此有上開現場圖及照片在卷可佐（
    本院卷第25、30-47頁），可知被告蕭元慶駕駛之自小客貨
    車係在與被告趙義雄駕駛之自大貨車碰撞後始停止在上開交
    通事故現場圖所示之位置，亦即被告蕭元慶駕駛之自小客貨
    車並非在兩車碰撞前即已自然煞車停止在現場圖所示之處，
    依此，被告蕭元慶當時之駕車車速，是否可僅以現場留有之
    煞車痕11.2公尺依上開行車煞車距離、行車速度及道路摩擦
    係數對照表單純換算之，實有疑義，故本院對此問題函請臺
    灣省車輛行車事故覆議鑑定委員會鑑定說明，據其函覆稱：
    「本案被告蕭元慶警詢自承車速約60-70公里，另其駕車係
    發生碰撞後方停止（受外力阻擋影響力量抵銷），而非自然
    煞車停止，故其車速應超過換算之車速，且法規意旨，駕駛
    人駕車經閃黃號誌路口，應減速接近注意安全小心通過，防
    範事故之發生。」等情，有覆議鑑定委員會100年7月13日覆
    議字第1006202759號函1紙在卷可稽（本院卷二第18頁），
    參以被告蕭元慶提出之上開行車煞車距離、行車速度及道路
    摩擦係數對照表係單純依照路面情況，以瀝青、混凝土、砂
    石等各種路面材質及乾燥、潮濕、新築或使用期間等狀況，
    依摩擦係數計算行車速度一般自然煞車停止之煞車距離，此
    有該行車煞車距離、行車速度及道路摩擦係數對照表1份在
    卷可佐（本院卷一第42頁），是以，被告蕭元慶駕駛之自小
    客貨車既係在與被告趙義雄駕駛之大貨車發生碰撞後始停止
    在肇事路口處，而非無外力介入自然煞停，則被告蕭元慶當
    時駕車之車速自不得僅以現場留有之煞車痕單純依上開行車
    煞車距離、行車速度及道路摩擦係數對照表換算之。再者，
    上開行車煞車距離、行車速度及道路摩擦係數對照表係61年
    間之參考資料，鑑因考量近30多年國內、外相關汽車工業、
    道路鋪面工程等技術之發展及進步，該對照表是否仍參考適
    用，請自行斟酌一情，亦有交通部100年6月30日交路字第10
    00039368號函1紙附卷可憑（本院卷二第9頁），由此可知，
    在現今汽車工業技術、路面鋪設工程方法日益進步之時代，
    車輛煞車功能及路面摩擦係數均應較61年間更為先進優越，
    則同樣煞車距離換算之行車車速，理應較上開行車煞車距離
    、行車速度及道路摩擦係數對照表換算之車速更快，始屬合
    理，故被告蕭元慶僅以其煞車痕依該係數對照表換算車速而
    稱未超速云云，不足為採。復酌以被告蕭元慶於98年7月14
    日第1次警詢時對於警方詢問「事故當時行車速度多少？」
    一事明確自承其車速約時速60-70公里等語（警卷第11頁）
    ，可徵被告蕭元慶於事故當時確有超速（時速50公里速限）
    之事實。至被告蕭元慶雖於99年1月28日第2次警詢時翻異供
    述改稱其原來車速固為60-70公里，但到達事故處前200公尺
    ，有將車速降到時速40-50公里云云，惟依第1次警詢時員警
    詢問之車速問題既明確針對「事故當時之車速」，而無籠統
    模糊之處，則被告蕭元慶當應知其所述之車速係指事故當時
    之車速，而非事故發生前200公尺遠之時之車速，況被告蕭
    元慶係於相隔第1次警詢（98年7月14日）後約半年之久之第
    2次警詢（99年1月28日）時始針對車速翻異前詞，則被告蕭
    元慶嗣後對於第1次警詢時供述車速之解釋，顯難採信。基
    上，堪認被告蕭元慶於事故發生當時確有駕車超速之過失。
    從而，被告蕭元慶上開所辯無過失云云，為卸責之詞，不足
    採信。
  而被告蕭元慶於本院審理時雖辯稱本件駕車非其業務云云，
    然此業據證人即告訴人林雅慧即林子晴於100年5月31日本院
    審理時到院證稱：我有經營服飾店（野蠻公園），也會到不
    特定市場擺攤販售衣服，被告蕭元慶一開始是應徵門市銷售
    及整理衣服工作，後來因為市場擺攤有需要人幫忙，我才另
    外請他，我有問他會不會開車及有無駕照，他說會開車也有
    駕照，我就問他能不能幫我開車，他說好，所以我除了請他
    繼續從事野蠻公園店的工作外，也請他幫我一起從事市場擺
    攤的工作，我跟他去市場擺攤時，大部分都是由被告蕭元慶
    開車，事故當時也是要去擺攤販售衣服等語綦詳（本院卷一
    第222-226頁），參以被告蕭元慶於99年1月28日警詢及99年
    9月4日偵訊時均自承其受僱告訴人林雅慧即林子晴，白天在
    不特定處所之廟口及市場擺設流動攤位賣衣服，晚上在告訴
    人林雅慧即林子晴所開設之服飾店打工，幾乎都由其負責開
    車載告訴人林雅慧即林子晴及貨物，其受僱告訴人之工作內
    容是擺攤販售、開車載貨物及告訴人至擺攤地點，事故當時
    駕車載告訴人也是因為如此等語明確在卷（警卷第14-16頁
    、上開偵卷第3-6頁），互核證人林雅慧即林子晴對於其僱
    用被告蕭元慶之業務內容如何之上開證詞及被告蕭元慶前開
    供述相符一致，且無任何矛盾瑕疵之處，足徵被告蕭元慶於
    事故當時確係從事駕駛業務之事實無訛。基此，被告蕭元慶
    於本院審理時更異前詞，辯稱開車係偶爾應告訴人要求才開
    云云，除與前述證據相左外，亦無其他事證可資證明其辯解
    可信，是被告蕭元慶等部分更異之詞，亦無可採信。
  (二)承上所述，被告蕭元慶辯稱其有注意車前狀況，無超速，也
    無過失，本件駕車亦非其業務云云，均不可採，其駕車有前
    述過失致發生本件碰撞車禍，導致告訴人受有前開傷害之事
    實，堪認屬實。又本案經送臺灣省車輛行車事故覆議鑑定委
    員會鑑定結果，亦認定被告蕭元慶駕駛自小客貨車，行經閃
    光黃燈號誌路口，未減速接近反超速行駛，且未注意安全小
    心通過，為肇事次因一情，有臺灣省車輛行車事故覆議鑑定
    委員會100年2月1日覆議字第1006200444號函所附鑑定意見
    書1份在卷可佐（本院卷第124-125頁），堪認被告蕭元慶之
    駕駛行為確有過失，且其過失行為與被害人林雅慧即林子晴
    之受傷結果間具有相當因果關係。
三、告訴人因本件車禍致受有頭部挫傷、雙手雙下肢挫傷合併瘀
    青、第二節腰椎壓迫性骨折、第五腰椎撕裂性骨折等傷害，
    有佳里醫療社團法人佳里醫院診斷證明書、國立成功大學醫
    學院附設醫院診斷證明書、郭綜合醫院診斷證明書各1紙在
    卷可稽（警卷第51-52頁），且告訴人所受上開傷害與本案
    被告2人之過失犯行，經核確有相當因果關係，是被告2人有
    上揭事實欄所載業務過失傷害犯行，自堪以認定。又公訴人
    雖以郭綜合醫院曾以99年3月16日郭綜發字第0990514號函敘
    稱告訴人係因外傷導致腰椎壓迫性骨折，致使軀幹以及雙下
    肢活動程度受限，並且無法負重以免加重病情，治療上除施
    予骨質增生藥物之外，建議終生穿戴背架，並不得搬運重物
    ，目前病患可自由活動，但行動遲緩，且活動角度受限，此
    傷害將終生伴隨等語（偵卷第28頁），認告訴人所受傷勢已
    符合重大難治之傷害，而認被告係犯刑法第284條第2項後段
    業務過失致人重傷罪。惟按刑法第10條第4項之重傷，係指
    毀敗或嚴重減損視能、聽能、語能、味能、嗅能、一肢以上
    之機能、生殖之機能，或其他於身體或健康，有重大不治或
    難治之傷害，又所謂其他於身體或健康有重大不治或難治之
    傷害，係指傷害重大，且不能治療或難於治療者而言，故傷
    害雖屬不治或難治，如於人之身體或健康無重大影響者，仍
    非本款所稱之重傷。又毀敗一肢以上之機能，既設有專款規
    定，則傷害四肢之重傷，自以有被毀敗（依修正後即現行刑
    法第10條第4項規定尚包括「嚴重減損」）之情形為限，刑
    法第10條第4項第6款所規定其他於身體或健康有重大不治或
    難治之傷害，即不包括傷害四肢在內（最高法院29年上字第
    685號、30年上字第445號判例意旨參照）。惟觀之前開郭綜
    合醫院針對告訴人傷害所作之說明函文（郭綜發字第099051
    4號函）係於99年3月16日所為，距今已1年有餘之久，是告
    訴人目前傷勢恢復情形仍應作重新之判斷，以符合目前最新
    情形，是以，本院向佳里醫療社團法人佳里醫院、郭綜合醫
    院調取告訴人相關病歷資料後，檢送該等資料函請國立成功
    大學醫學院附設醫院鑑定說明告訴人之傷勢恢復情形及是否
    符合刑法重傷之程度，經其函覆稱：「個案目前可自行處理
    日常生活活動，包括大小便與洗澡，走路不需柺杖或助行器
    ，病患主述仍有持續之背痛，無法正常彎腰與抬物。門診時
    病患可坐在無靠背之圓凳10分鐘以上而不用扶住腰部，且雙
    手可上舉而臉上無疼痛表情，起立時可依平常速度起立，不
    用手部撐住旁邊之桌子，此表現與明顯背痛者不吻合。下肢
    檢查發現其下肢肌肉並無明顯萎縮，肌腱反射為正常，且個
    案無下肢麻痛之主訴，故判定病患車禍之腰傷並無壓迫腰部
    脊柱之神經根，觀察病患鞋底磨損之痕跡，其步態為正常，
    亦吻合下肢肢體活動正常。若要符合刑法第10條第4項稱重
    傷者，此病患相近之項目為毀敗或嚴重減損一肢以上之機能
    ，若要符合此項目需一下肢三大關節完全強直或完全麻痺（
    下肢三大關節指髖關節、膝關節、踝關節），此病患並不符
    合。另外病患雖然有長期慢性背痛，但維持日常生命活動所
    需之能力仍在，故不符合重大不治或難治之傷害。」等情，
    有國立成功大學醫學院附設醫院100年6月3日成附醫復字第
    100009097號函1份在卷可參（本院卷一第230頁），是告訴
    人肢體機能並無毀敗或嚴重減損，亦不符合重大或難治傷害
    ，自與刑法第10條第4項第4、6款毀敗或嚴重減損一肢以上
    之機能、或重大不治或難治的重傷要件有間。從而，公訴人
    認被告2人係犯業務過失致重傷罪，尚有未合。
四、綜上所述，本案事證明確，被告蕭元慶上開所辯，為犯後飾
    卸之詞，不足採信，被告趙義雄、蕭元慶有事實欄所載業務
    過失傷害犯行均堪以認定，應均依法論科。
五、查被告趙義雄係南順飼料加工廠負責人，平日以駕駛自用大
    貨車載運豬隻及飼料為業務；被告蕭元慶則受僱於告訴人林
    雅慧即林子晴，平日以駕駛自用小客貨車搭載告訴人一同載
    運衣物到處擺設流動攤位販售為業，被告趙義雄、蕭元慶均
    為從事駕駛業務之人，被告2人於執行業務中肇事致人受傷
    ，核其2人所為，均係犯刑法第284條第2項前段之業務過失
    傷害罪。公訴人認被告2人係犯刑法第284條第2項後段之業
    務過失致人重傷罪，容有未洽，已如前述，惟其基本社會事
    實既係同一，本院自得加以審理，並變更起訴法條。又被告
    2人於肇事後警方尚不知何人犯罪前，留在現場，並向據報
    前往處理之員警坦承肇事，接受裁判等情，業據警方於製作
    被告2人警詢筆錄時記明在卷（警卷第4、12頁），堪認被告
    2人所為已符合刑法自首之要件，爰均依刑法第62條前段減
    輕其刑。爰審酌被告2人均無犯罪前科紀錄，有臺灣高等法
    院被告前案紀錄表各1份在卷可稽，素行良好，其等因有事
    實欄所載過失致告訴人受有前揭傷害，所生危害嚴重，被告
    2人對本件車禍之駕車過失程度，被告趙義雄坦承犯行之態
    度良好，被告蕭元慶犯後猶未能坦承犯行，尚乏知錯悔改之
    意，另衡以被告2人雖有意與告訴人洽談和解事宜，然因無
    法達成共識而未成立，及被告2人之智識程度、生活狀況暨
    公訴人對本案科刑範圍之意見等一切情狀，復考量被告所犯
    罪名之法定刑範圍及被告2人符合自首減輕其刑規定等情，
    認公訴人求處被告2人各有期徒刑10月，稍嫌過重，爰酌情
    分別量處如主文所示之刑，並均諭知易科罰金之折算標準，
    以資儆懲。
據上論斷，應依刑事訴訟法第299條第1項前段、第300條，刑法
第284條第2項前段、第62條前段、第41條第1項前段，刑法施行
法第1條之1，判決如主文。
本案經檢察官王誠到庭執行職務。
中    華    民    國   100    年    12    月    27    日
                  交通法庭  法  官  黃聖涵
以上正本證明與原本無異。
如不服本判決應於收受本判決後10日內向本院提出上訴書狀，並
應敘述具體理由。其未敘述上訴理由者，應於上訴期間屆滿後20
日內向本院補提理由書狀（均須按他造當事人之人數附繕本）「
切勿逕送上級法院」。
中    華    民    國   100    年    12    月    27    日
                            書記官  吳揆滿
附錄本判決論罪科刑法條：
中華民國刑法第284條
(過失傷害罪)
因過失傷害人者，處6 月以下有期徒刑、拘役或5 百元以下罰金
，致重傷者，處1 年以下有期徒刑、拘役或5 百元以下罰金。
從事業務之人，因業務上之過失傷害人者，處1年以下有期徒刑
、拘役或1千元以下罰金，致重傷者，處3年以下有期徒刑、拘役
或2千元以下罰金。